【裁判字號】    94,抗,147
【裁判日期】    950501
【裁判案由】    拍賣抵押物
【裁判全文】
臺灣臺北地方法院民事裁定               94年度抗字第147號
再抗告人    乙○○
相  對  人  甲○○
上列當事人間拍賣抵押物事件，再抗告人對於民國95年2月27日
本院94年度抗字第147號裁定提起再抗告，本院裁定如下：
    主  文
再抗告駁回。
再抗告程序費用由再抗告人負擔。
    理  由
一、按對於抗告法院之裁定再為抗告，僅得以其適用法規顯有錯
    誤為理由，並經原法院之許可者為限。前項許可，以原裁定
    所涉及之法律見解具有原則上之重要性者為限，非訟事件法
    第45條第3項、第4項分別定有明文。又所謂適用法規顯有錯
    誤，係指確定裁判違背法規或現存判例解釋者，或抗告法院
    所為之裁定，就其取捨證據自行確定之事實，適用法規所持
    法律上判斷顯有錯誤而言。至抗告法院認定事實錯誤，或就
    當事人提出之事實或證據疏於調查或漏未斟酌，僅生調查證
    據是否妥適或裁定不備理由之問題，均與適用法規顯有錯誤
    有間（最高法院63年台上字第880號及同院71年台再字第210
    號判例意旨參照）。且所謂原則上之重要性，係指該再抗告
    事件所涉及之法律問題，意義重大而有加以闡釋之必要者而
    言。
二、本件再抗告意旨略以：相對人稱再抗告人於87年8月26日向
    伊借款新臺幣600萬元，應由相對人提出該借款憑證，原裁
    定法院亦應命相對人提供債務契約，以查明抵押債權是否已
    屆清償期。又相對人提出伊所持有由抗告人簽發之本票2紙
    ，發票日均為87年9月30日，且均未記載到期日，視為見票
    即付，至90年9月29日，上開2紙本票之請求權已罹於時效，
    相對人不得再對再抗告人為任何請求。而除上開2紙本票外
    ，相對人並無任何債權憑證，是本件兩造間並無任何債權債
    務關係存在，原裁定竟准許拍賣抵押物，抗告法院對上開再
    抗告人所指情事，完全未加以審酌，顯於法有違云云。
三、經查，本件相對人聲請拍賣抵押物，有相對人提出之借據1
    份及本票2紙附卷可佐（本院94年度拍字第826號拍賣抵押物
    事件卷宗參照），已足以釋明其對再抗告人有借款債權，屆
    期經提示上開本票未獲兌現而未清償，業據本院於原裁定理
    由中論駁藄詳，並無再抗告意旨所指未予審酌情事，且此本
    屬抗告法院取捨證據、認定事實之職權行使問題，核與適用
    法規是否顯有錯誤無涉。又再抗告意旨指摘本院原裁定未審
    酌上開本票已罹於時效云云，無非也是對於抗告法院取捨證
    據、認定事實之職權漫為爭執，亦與適用法規是否顯有錯誤
    無關，更未涉及法律意義重大而有加以闡釋之必要。揆諸首
    揭規定及說明，本件再抗告為不合法，不應准許，而應予駁
    回。
四、爰依非訟事件法第45條第5項、第21條第2項、民事訴訟法第
    436條之3第3項、第95條、第78條，裁定如主文。
中    華    民    國    95    年    5     月    1     日
                  民事第六庭    審判長法  官  吳光釗
                                      法  官  曾部倫
                                      法  官  楊晉佳
如對本裁定抗告須於裁定送達後10日內向本院提出抗告狀，並繳
納抗告費新臺幣1,000元。
中    華    民    國    95    年    5     月    1     日
                                      書記官  陳莉庭


司法院資訊處製作；財團法人民間司法改革基金會備份。
